【裁判字號】    95,訴,42
【裁判日期】    950330
【裁判案由】    妨害投票
【裁判全文】
臺灣彰化地方法院刑事判決                95年度訴字第42號
公  訴  人  臺灣彰化地方法院檢察署檢察官
被      告  丁○○
上列被告因妨害投票等案件，經檢察官提起公訴（九十四年度選
偵字第六五號），本院判決如下：
    主  文
丁○○以強暴脅迫妨害他人自由行使法定之政治上投票權，處有
期徒刑陸月，如易科罰金，以參佰元折算壹日。
    事  實
一、丁○○與丙○○、甲○○二人之住處相距數十公尺，素來不
    睦，丁○○且曾因故出手毆打丙○○，其後以和解方式解決
    該糾紛。詎丁○○為使九十四年度彰化縣和美鎮鎮長選舉登
    記第一號候選人林金鐘順利當選，竟於民國九十四年十一月
    十五日凌晨一時三十分許，在丙○○、甲○○二人均已就寢
    入睡之際，未經同意而無正當理由擅自侵入丙○○、甲○○
    位在彰化縣和美鎮○○路二七○號之住處內，要求丙○○、
    甲○○二人於該次鎮長選舉須投票給一號候選人，不可以投
    票給二號候選人，惟因當時丙○○、甲○○二人於就寢入睡
    後突遭丁○○闖入吵醒，且丙○○前已表示欲投票給二號候
    選人，乃對丁○○之要求不予置理，然丁○○為達其目的，
    竟進而基於傷害之犯意，徒手毆打丙○○之頭部及身體，致
    丙○○受有臉、頭皮、頸之挫傷及胸壁挫傷之傷害；丁○○
    於離去前，並以「如果你沒有投票給鎮長候選人林金鐘及再
    向警方報案的話，你就給我試試看，我還要打你得更嚴重」
    等語恫嚇丙○○致其心生畏懼，而以強暴及脅迫之方式妨害
    丙○○自由行使上開法定關於彰化縣和美鎮長選舉之政治上
    投票權。
二、案經丙○○訴由彰化縣警察局和美分局報告臺灣彰化地方法
    院檢察署檢察官偵查起訴。
    理  由
一、訊據被告丁○○矢口否認涉有上開犯行，辯稱：伊係聽聞丙○○中風而前往探望，並未提及選舉事宜，惟因遭丙○○責
    罵，乃隨即離開其住處云云。惟查：
（一）上揭事實，業據證人即被害人丙○○、甲○○於檢察官偵
      查中及本院審理時迭次證述明確，互核相符，並有彰化縣
      和美分局和美派出所受理各類案件紀錄表一件、攝有丙○○受傷情形之相片四張及秀傳紀念醫院出具之診斷證明書
      一紙附卷可據。
（二）被告雖辯稱伊係聽聞丙○○中風而前往探望云云，然其於
      本院審理時自承前曾因認丙○○亂說話造成其兄弟失和而
      出手毆打丙○○，其後以和解方式解決，足見被告與丙○○、甲○○夫妻二人間並無良好情誼，衡諸常情，對於並
      無良好情誼之人，豈有於凌晨一時三十分許之睡眠時間，
      於未事先徵得同意，甚至毫未告知之情形，擅自侵入他人
      之住居處探病之理？被告此部分所辯顯然無稽，毫無足取
      。
（三）又被告另辯稱丙○○之傷勢可能是自己跌倒所造成云云，
      惟查前開秀傳紀念醫院出具之診斷證明書係記載患者丙○○於九十四年十一月十七日十六時入急診，並於九十四年
      十一月十八日十三時離院，其入院急診之時間與實際案發
      時間相距僅約二天，且所載傷勢「臉、頭皮及頸之挫傷，
      胸壁挫傷」，核與證人丙○○、甲○○分別證述丙○○遭
      被告毆打之位置，亦相符合，被告既未提出積極證據以實
      其說，空言以前情置辯，自乏所據，同無可採。
（四）至於被告雖請求傳訊證人乙○○到庭作證，惟經本院於審
      判期日依法傳喚，證人乙○○並未到庭，本院於該次審判
      期日詢問證人丙○○、甲○○二人，及審酌前揭相關物證
      後，認已足證明被告確有前開犯行無訛，核無再行傳訊證
      人乙○○之必要，附此敘明。
（五）綜上所述，被告前開所辯，核屬無據，尚無足取，本件事
      證明確，被告犯行洵堪認定，應予依法論科。
二、核被告所為，係犯刑法第一百四十二條第一項之妨害投票自
    由罪、第二百七十七條第一項之傷害罪及第三百零六條第一
    項之侵入住宅罪。被告所犯上揭三罪間，有方法、目的之牽
    連關係，為牽連犯，應從較重之妨害投票自由罪論斷。爰審
    酌被告之品行、智識程度，犯罪之動機、目的、手段，犯罪
    所生損害，其僅因被害人欲投票支持之對象與其有異，即恣
    意於凌晨侵入他人住宅，妨礙他人居家安寧，更進而出手傷
    害他人之身體，繼而以強暴脅迫手段要求他人依其指示投票
    而妨害他人之投票自由決定權，顯見其法治觀念薄弱，所為
    甚值非議，暨其犯後仍飾詞卸責，未見悔悟之心等一切情狀
    ，量處如主文所示之刑，並諭知易科罰金之折算標準，以示
    懲儆。
據上論斷，應依刑事訴訟法第二百九十九條第一項前段，刑法第
一百四十二條第一項、第二百七十七條第一項、第三百零六條第
一項、第五十五條、第四十一條第一項前段，罰金罰鍰提高標準
條例第一條前段、第二條，判決如主文。
本案經檢察官姚玎霖到庭執行職務。
中    華    民    國    95    年    3    月     30    日
                  臺灣彰化地方法院刑事第一庭
                      審判長法官  李  進  清
                      法      官  紀  佳  良
                      法      官  王  昌  鑫
以上正本證明與原本無異。
如不服本判決，應於判決送達後10日內向本院提出上訴狀 (須附
繕本)。
中    華    民    國    95    年    3    月     30    日
                      書  記  官  張  木  松
論罪科刑法條：
中華民國刑法第142條第1項
(妨害投票自由罪)
以強暴脅迫或其他非法之方法，妨害他人自由行使法定之政治上
選舉或其他投票權者，處 5 年以下有期徒刑。
中華民國刑法第277條第1項
(普通傷害罪)
傷害人之身體或健康者，處 3 年以下有期徒刑、拘役或 1 千元
以下罰金。
中華民國刑法第306條第1項
(侵入住居罪)
無故侵入他人住宅、建築物或附連圍繞之土地或船艦者，處 1 年
以下有期徒刑、拘役或 300 元以下罰金。


司法院資訊處製作；財團法人民間司法改革基金會備份。
